臺灣高等法院刑事判決　　　　　　　　94年度上訴字第3470號
　上　訴　人
　即　被　告　甲○○
　選任辯護人　義務律師趙平原
上列上訴人因強盜案件，不服臺灣臺北地方法院93年度訴字第
1383號，中華民國94年9月29日第一審判決（起訴案號：93年度
偵字第13095號），提起上訴，本院判決如下：
    主  文
原判決撤銷。
甲○○連續意圖為自己不法之所有，攜帶兇器，以強暴至使不能
抗拒，而取他人之物，累犯，處有期徒刑柒年貳月，扣案之摺疊
刀壹把沒收。又意圖為自己不法之所有，以恐嚇使人將本人之物
交付未遂，累犯，處有期徒刑肆月，扣案之摺疊刀壹把沒收。應
執行有期徒刑柒年肆月，扣案摺疊刀壹把沒收。
    事  實
一、甲○○前曾因賭博案件，經原審法院以89年度易字第679號
    判決判處有期徒刑6月，嗣經本院以89年度上易字第4375號
    號駁回上訴確定，於91年4月10日執行完畢。詎其仍不知悔
    改，竟基於意圖為自己不法所有之概括犯意，趁凌晨便利商
    店顧客較為稀少，店員經常獨自一人落單之際，頭戴掀起鏡
    片之安全帽，並攜帶對人之生命、身體及安全構成威脅，客
    觀上足為兇器使用之水果刀、摺疊刀，而為下列行為：
（一）於93年3月8日凌晨3時40分許，甲○○持其所有之水果刀1
      把，至位於臺北市○○○路○段12號之「福客多便利商店
      」（下簡稱福客多商店）內，以客觀上對人之生命、身體
      、安全構成威脅，具有危險性，可為兇器使用之水果刀架
      住店員丙○○之頸部，以此強暴方法，至使不能抗拒，而
      強取櫃檯收銀機內之現金新臺幣（下同）15,500元，得手
      後隨即逃逸。
（二）於93年3月11日23時50分許，甲○○持其所有客觀上對人
      之生命、身體、安全構成威脅，具有危險性，可為兇器使
      用之摺疊刀1把，騎乘機車，至位於臺北市○○○路○段17
      1之1號之「萊爾富便利商店」（下簡稱萊爾富商店）內，
      手持摺疊刀抵住店員丁○○，以此強暴之方式，至使不能
      抗拒後，強取收銀機內之現金3千餘元後逃逸。
（三）甲○○自上開萊爾富商店離開後，隨即於93年3月12日0時
      15分許，至位於臺北市○○街21號之「統一便利商店新晴
      光分店」（下簡稱統一商店），右手持上開折疊刀1把，
      將手及折疊刀置放於所穿外套之右方口袋內，進入店中向
      店員乙○暗示手上有刀，以此加害生命、身體、安全之事
      恐嚇乙○，表示欲強取現金500元，乙○雖心生恐懼，惟
      仍以規勸甲○○之言語拖延時間，直待有顧客進入商店內
      ，甲○○見事跡敗露未取得財物即逃出店外，然因甲○○
      上開行為已為統一商店對面之攤販發覺，適有臺北市政府
      警察局中山分局圓山派出所警員翁泗和亦在該處附近吃宵
      夜，故甲○○未能逃離現場，而由翁泗和與附近民眾合力
      逮捕，並當場扣得摺疊刀1把及上開於萊爾富商店強盜所
      得現金1,650元。
二、案經臺北市政府警察局中山分局報請臺灣臺北地方法院檢察
    署檢察官偵查起訴。
    理  由
一、訊據上訴人即被告固坦承有於93年3月12日凌晨0時15分許，
    持其所有之摺疊刀1把至臺北市○○街21號統一商店內，欲
    強取店內之現金等情，惟辯稱：伊係因同時施用毒品海洛因
    並服用行政院國軍退除役官兵輔導委員會臺北榮民總醫院（
    下簡稱榮總）蔡維幀醫師所開立之戒斷毒品藥物，導致精神
    恍惚，意識不清，始至統一商店欲搶劫500元，然伊並未將
    刀子拿出來；另伊並未在93年3月8日凌晨3時40分、93年3月
    11日23時50分許，分別至福客多商店、萊爾富商店行搶，伊
    為警逮捕後製作偵訊筆錄時，身體十分不適，希冀能儘早結
    束偵訊至看守所休息，且因藥物和毒品之作用意識不清，始
    在警詢中承認上開二次強盜犯行，伊在警詢時尚向警員探問
    是否有管道提供毒品以解其毒癮，顯見伊之精神狀態異於常
    人；在長安東路萊爾富商店、農安路統一商店發生之搶案，
    犯罪時間只間隔25分鐘，另證人丁○○證稱遭搶3千多元，
    然伊被逮捕時，身上只扣得1,650元，伊實不可能在如此短
    的時間內到達下一個犯罪地點，並在途中花用1千多元云云
    。
二、經查：
（一）被告於93年3月8日凌晨3時40分許、同年月11日23時50分
      許至臺北市○○○路福客多商店、長安東路萊爾富商店分
      別持刀，以強暴、脅迫之方式各強取現金15,500元、3千
      餘元得手，另於93年3月12日凌晨0時15分許，至農安街統
      一商店內暗藏刀械恐嚇乙○欲強取500元未遂等情，分別
      據證人即福客多商店店員丙○○於原審審理時證述：93年
      3月8日凌晨3時40分許，店內只有伊一人，伊正蹲著整理
      牛奶，有個人進入店裡，看起來像要買東西，伊就讓他挑
      ，結果那個人走到伊後面，把刀架在伊耳後，並要伊到櫃
      臺收銀機那邊拿錢，伊要那個人自己拿，那個人拿了15,5
      00元就走；伊有看到那個人正面，因為那個人所戴安全帽
      的面罩是拉起來的，所以可以看到臉，後來警察帶一個人
      到超商，伊當場指認，伊很確認就是搶劫的人（見原審卷
      一宗第70頁反面）；警方帶人來讓伊指認時，伊依照臉型
      、長相即立即辨識出即為搶劫的那個人（見原審卷一第71
      頁）。證人即萊爾富商店店員丁○○於原審審理時證述：
      當時伊在櫃檯裡面，店內只有伊一人，有一個人衝進來，
      就喊搶劫，那個人衝到伊面前，拿出長約十幾公分的刀子
      ，並無抵住伊，問伊收銀機如何開，開了就搶，拿了就走
      （見原審卷一第69頁）；伊有看到搶匪的臉，搶匪頭戴藍
      色安全帽、身穿土黃色的夾克，身材比我矮、瘦瘦的，隔
      幾個小時後，警員有帶人來讓伊指認，因為時間沒過多久
      ，且警員帶來的人長相、服裝、聲音與搶匪均相符，故伊
      可以確認警員帶來的人即為搶匪（見原審卷一第69頁正反
      面）。證人即統一商店店員乙○於偵查、原審審理時證述
      ：當時伊站在櫃臺收銀機那邊，被告頭戴安全帽跑到櫃臺
      站在伊旁邊，伊告知櫃臺處顧客不能進來，說話之同時伊
      並從被告身後繞出去到大門口處，並問被告需要什麼，想
      引被告走出來，被告表示要搶劫500元，伊就勸導被告說
      他才搶劫500元，但伊還要報警，警察會去抓他，還要做
      筆錄、開庭，很麻煩，實在是沒有必要等語，拖延了20
      分鐘，但是被告還是要搶劫，而且手去碰收銀機，後來剛
      好有客人進入店內，被告就跑出去，但被外面的民眾制伏
      ，5百元被告也沒有搶到（見偵查卷第50頁、原審卷一第
      67頁）等語明確，且有扣案之摺疊刀1把可資佐證。又福
      客多商店、統一商店遭搶劫之經過，亦經原審勘驗監視錄
      影帶屬實（見原審卷一第73頁）。另證人即警員翁泗和於
      偵查、原審審理時證稱：93年3月12日凌晨0時15分許，伊
      已下班在農安街21號附近的夜市吃東西，聽到對面攤販大
      喊有搶劫，伊即電告所裡值班警員請求派員前來處理，並
      過去壓制被告，警備隊的人看到被告後，發覺與勤務指揮
      中心所通報半小時前發生在長安東路之搶案搶匪之衣著、
      特徵相符，故帶往指認，福客多商店部分，因為有地緣關
      係，搶匪特徵也相符，亦有帶被告前往讓店員指認，伊也
      有帶萊爾富商店的店員丁○○當面至偵訊室指認被告（見
      偵查卷第69頁、第70頁、原審卷一第72頁）。參以被告於
      警詢時又坦承有至南京東路福客多商店、長安東路2段萊
      爾富商店為強盜行為，於福客多商店搶劫時係攜帶水果刀
      犯案，惟犯後已隨手丟棄，至萊爾富商店搶劫時則係攜帶
      其至統一商店搶劫之同1把摺疊刀（即扣案之摺疊刀）等
      語（見偵查卷第19頁）。從而，被告於持刀至統一商店恐
      嚇取財未遂當場遭證人翁泗和與在場民眾制伏後，復經證
      人丙○○、丁○○指認其確係持刀搶劫福客多商店、萊爾
      富商店之人，則被告否認伊有持刀強盜福客多商店、萊爾
      富商店財物之犯行，自非可採。
（二）證人丙○○雖曾於93年8月11日偵查時證稱：伊遭搶時，
      「他（搶匪）在我背後，我看不到他，我沒有和他對話」
      等語（見偵查卷第51頁），而與其93年9月13日偵查及原
      審院審理時所證稱搶匪之安全帽面罩掀開故伊有看到其全
      臉等語（見偵查卷第72頁、原審卷一第70頁反面）前後似
      有不符之處。然查，證人丙○○於93年8月11日係因為被
      訊及：「當時是否有感覺被告有吸食毒品？或吃藥？」，
      始為上開答覆，而參照證人丙○○所述，被告進入福客多
      商店時，證人丙○○正以蹲下的姿勢整理牛奶，而眼見被
      告走進店內，另觀諸監視錄影帶亦可知，被告當時係頭戴
      面罩向上掀起之安全帽，向證人丙○○迎面走去，隨即以
      刀自背面架住證人丙○○之頸部，並明確告知伊欲搶劫財
      物，則證人丙○○在被告迎面走來之時確有時間足以看見
      被告之臉孔，惟在證人丙○○遭被告以刀子架住壓制時，
      被告站立於證人丙○○之背後位置，證人丙○○並未再能
      看見被告之面孔，是證人丙○○在偵查時所為伊看不見被
      告、伊並未與被告對話之供述，係在表達伊遭被告以刀壓
      制時未能見到被告，且因伊未與被告為整段會話式對談，
      在短暫接觸過程中未能分辨被告是否有吸食毒品或服用藥
      物，是證人丙○○之前後供述尚無矛盾之處，辯護人主張
      證人丙○○所述不一不足採信云云，自未可採。再者，證
      人丙○○就被告為該次強盜時所使用之刀械，證稱係菜刀
      ，與被告於警詢所供稱之水果刀不相符合，然因該次使用
      之刀械被告供稱業已丟棄（見偵查卷第19頁反面），故未
      能扣案，且參酌證人丙○○係自背後為被告持刀壓制，故
      未必能清楚辨識被告攜帶兇器之樣式，故認應以被告所供
      陳之水果刀為可採。
（三）另辯護人雖質疑證人丙○○、丁○○指認被告之過程容有
      瑕疵，且有誘導之嫌，故主張渠等指認被告之證述應予排
      除，不得作為認定被告有罪之證據云云。然而，本件係被
      告於統一商店犯案後，為警方及民眾當場逮捕，復因警備
      隊警員發覺被告與勤務指揮中心所通報半小時前在長安東
      路萊爾富商店發生之搶案之搶匪特徵相符，始帶被告至萊
      爾富商店讓證人丁○○指認，此業經證人翁泗和警員證述
      明確，已如前述，是以，證人丁○○報案時係已將強取其
      工作地點財物之人之特徵、衣著先行敘述明確，再由警方
      命其指認被告，證人丁○○復依據被告之特徵、衣著確認
      其係行搶之人，故可排除有誤導指認之疑慮；況且，證人
      丁○○指認被告之時間距離遭強取財物之時間，不過數小
      時，則證人丁○○於記憶尚屬深刻之情況下所為之指認，
      誤認機率應甚低。另關於在福客多商店之犯行部分，證人
      丙○○除本於臉型、長相等確認被告即係行搶之人外，觀
      諸監視錄影帶中行搶之人之身材、體型，實均與被告相符
      ；而本案三次犯案人均為頭戴安全帽，並均持刀犯案，犯
      罪手法類似，況丙○○、丁○○復於原審審理時當庭指認
      被告即為搶劫之人（見原審卷二第45頁、第54頁反面），
      而二名證人與被告素不相識，亦無怨隙，當無設詞誣陷被
      告之理。是以，上開二名證人所為之指認雖未依循辯護人
      所稱「選擇式指認」或「成列指認」（即先由指認人陳述
      嫌疑人之特徵，再提供外形無重大差異之數人供指認，不
      得為任何誘導安排，且須告知指認人犯罪嫌疑人未必存在
      於指認人中，必要時應以兩組「成列指認」，「成列指認
      」應由完全不認識嫌疑犯之人主導進行）之程序，究不能
      因此即否認上開二名證人指認之效力。
（四）被告復辯稱伊係因同時服用海洛因及藥物而導致精神恍惚
      ，意識不清，身體不適，始犯下在統一商店之強盜犯行且
      於警詢中坦承福客多商店與萊爾富商店之犯行云云，然查
      ：被告最後一次至榮總看診之日期係93年1月10日，而該
      次門診醫師係開立7天份之藥物，此有被告榮總病歷（見
      偵查卷第89頁至94頁）、行政院國軍退除役內兵輔導委員
      會臺北榮民總醫院93年12月6日北總內字第0930029805號
      函（原審卷一第54頁、第55頁）附卷可證，則被告理應在
      93年1月18日前即已將該次醫師開立之藥物服用完畢，而
      本件被告在統一商店之犯案時間係在93年3月12日凌晨，
      相距將近2月之久，是被告於犯案當日應已無醫師處方之
      藥物可供服用，自無可能因服用上開醫生開立之藥物而產
      生精神恍惚之可能。又上開榮總函文雖表示：依據93年1
      月10日門診處分，在晚上睡前服用Flunitrazepam（Anxip
      an）2毫克2顆，有可能會於服用半小時後開始嗜睡，進而
      產生精神恍惚或意識不清之現象；另服用上開藥物之同時
      ，又施打海洛因，易發生精神恍惚或意識不清之現象；而
      被告又辯稱伊係保留藥物有需要時才服用，而於93年3月
      11日11時許曾服用藥物、毒品云云。然而，證人乙○證稱
      被告在統一商店欲向其取財時，神智清楚（見原審卷一第
      68頁反面），且參以證人乙○曾對被告以言語勸導拖延，
      被告尚能與證人乙○對話，且被告平日係慣用右手之人，
      此業據被告於原審審理時供述明確（見原審卷二第94頁）
      ，但經原審勘驗監視錄影帶結果，被告為恐嚇取財行為時
      其右手係放在所穿著外套之右方口袋內（應係握住所攜帶
      之刀械，詳後述），而使用左手碰觸收銀機，欲強取置放
      其內之金錢，被告對此點亦不否認（原審卷二第94頁），
      則被告是時若已陷入精神恍惚狀態，應不至於能與證人乙○對話，衡情亦無法控制不使用平日慣用之右手打開收銀
      機，而讓右手繼續放在口袋中，是以，足見被告行為時並
      未有精神恍惚、意識不清狀態。再者，被告係於93年3 月
      12日0時30分許為警逮捕，而製作前揭警詢筆錄時，係同
      日之8時30分許，此參該偵訊筆錄上所記載之訊問時間即
      明（見偵查卷第18頁），距離被告遭逮捕之時點已有8小
      時之久，且被告應已經過充分之休息，無任何精神不佳不
      宜製作筆錄之情事，而被告對於警員所詢問之問題，亦均
      能正常回應，製作筆錄之警員即證人翁泗和並證稱製作筆
      錄時被告精神狀態良好等語（見原審卷一第72頁反面），
      是被告亦非在精神恍惚狀態下製作警詢筆錄。又被告本係
      長期施用毒品而成癮之人，故其雖在警局時曾詢問警員有
      無管道可提供毒品解癮，亦不足以認定其精神狀態非屬正
      常。是以，被告事後翻異前詞，辯稱伊未為前二次之加重
      強盜犯行，且為第三次犯行及製作筆錄時精神不佳，為求
      早點休息始於警詢時承認犯行云云，均係卸責之詞，不足
      採信。
（五）復經原審勘驗統一商店之監視錄影帶可知，被告至統一商
      店時，雖未將所攜帶之摺疊刀自身上取出，然自錄影帶畫
      面中，可看見被告自進入商店直至逃出商店為止之該段時
      間內，被告均將其平日慣用之右手置於上衣外套口袋中，
      未曾取出，則若被告並無使用任何工具刀械為本件犯行，
      而僅徒手為之，被告定會將慣用之右手置於衣服外，以維
      持動作上之靈敏度，然被告卻悖於常情，而將右手置於外
      套口袋內，是可認定被告應有特殊原因，始會為如此作為
      ；另在畫面中，可看出證人乙○與被告均保持一定之距離
      ，且有被告往前、證人乙○即往後退步之鏡頭，而有證人
      乙○似受壓迫、行動受制之情形，況被告若無一定之威嚇
      舉動，證人乙○本可阻止被告，亦不會旁觀任由被告去碰
      觸收銀機；再者，被告確係攜帶摺疊刀進入統一商店，此
      為被告所不否認，被告既以右手持摺疊刀置放於上衣外套
      口袋中，雖未取出，然自外觀觀之，已足以讓證人乙○知
      悉被告於上衣外套口袋中握有長型之物品，佐以被告已明
      確表示搶劫之意，更足讓證人乙○認知到該口袋中之長型
      物品係足以傷害其身體、生命之類似刀械之物，而心生畏
      懼，而於證人乙○以言語勸導被告，被告不悅而往前故為
      接近證人乙○時，更有以口袋中之刀械恐嚇證人乙○就範
      之意，從而，被告上開行為，應屬以加害生命身體之事實
      恐嚇他人交付財物，雖未得逞，然已合於恐嚇取財未遂罪
      。另被告所稱伊係將摺疊刀放於長褲口袋中云云，亦屬被
      告為掩飾其持刀犯行之辯詞，自無足取。又證人乙○雖證
      述被告行搶之時，係直接亮出扣案之刀子表示要搶劫云云
      ，惟此與原審上開勘驗監視錄影帶之結果不符，是證人乙○應係本於在被告外套口袋中藏有刀械之認知下，復於被
      告遭逮捕後看見扣案之刀械，且因當時情況緊急、證人乙○之心理恐懼，始誤為聯想被告於行搶時即取出所攜帶之
      刀械並為上開證述，雖與事實不符而不足採信，然此究不
      妨礙被告該次恐嚇取財未遂犯行之成立。
（六）被告復辯稱長安東路之萊爾富商店發生搶案之時間，與農
      安街之統一商店犯案之時間，僅間隔25分鐘，伊實不可能
      在如此短之時間內接連犯下二次搶案云云。然查，被告於
      上開二次犯行中，均頭戴安全帽，而被告復於檢察官訊問
      時供稱伊係騎機車前往搶劫地點（見核退卷第7頁），以
      兩地之距離，則被告如以機車為其代步工具，或搭乘其他
      交通工具，其於遂行在長安東路萊爾富商店之犯行後，隨
      即在25分鐘內到達下一個犯案地點，即屬可能。被告於原
      審94年7月13日審理時改稱伊當天並未騎機車，不知為何
      頭戴安全帽云云（見原審卷第45頁反面），惟經原審於94
      年9月12日審理期日再次訊問伊頭戴安全帽之理由，被告
      卻答稱係伊之朋友騎機車搭載伊至夜市吃東西，始會頭戴
      安全帽云云（見原審卷二第90、91頁），是以被告忽而遺
      忘頭戴安全帽之理由，忽又能憶起係搭乘朋友之機車，且
      與偵查中所述大相逕庭，顯見其係為逃避刑責故為上開辯
      詞，所辯均不影響其犯罪之成立。又被告於萊爾富商店所
      搶得之現金約為3千多元，此據證人丁○○證述明確，與
      被告於恐嚇統一商店取財未遂為警逮捕後，身上僅扣得之
      1,650元，數目顯有不符，然被告行搶之時間極為匆促，
      且參照證人丁○○之證詞，被告除強取收銀機內之紙鈔外
      ，尚連置放其內之50元硬幣均取走，得手後立即逃逸，且
      依前所述，被告應係立即騎機車離開現場以逃避追捕，則
      在慌亂倉促間，被告得手之現金或有遺落，亦不無可能，
      是縱認所查扣之贓款數額與證人丁○○指述不合，亦不足
      為被告有利之認定。
（七）綜上，被告上開所辯，無非推諉卸責之詞，不足採信，本
      件事證明確，被告犯行堪以認定。
三、按刑法第321條第1項第3款規定所謂之兇器，其種類並無限
    制，凡客觀上足對人之生命、身體、安全構成威脅，具有危
    險性之兇器均屬之，且祇須為犯行時攜帶此種具有危險性之
    兇器為已足，並不以攜帶之初有行兇之意圖為必要，最高法
    院79年臺上字第5253號著有判例可資參照。被告為本案犯行
    所使用、攜帶之水果刀、摺疊刀各1把，屬足以殺傷人生命
    、身體之器械，顯為具有危險性之兇器無疑，故被告攜帶上
    開兇器至福客多商店、萊爾富商店為強盜行為，係犯刑法第
    330條第1項之加重強盜罪，其攜帶兇器至統一超商恐嚇取財
    然未達其目的之行為，係犯刑法第346條第1項、第3項之恐
    嚇取財未遂罪。公訴意旨認此部分已成立加重強盜未遂罪云
    云。惟查被告並未將刀械取出，其所為尚未達於強暴、脅迫
    之程度，應僅屬以加害生命、身體、安全之恐嚇被害人，故
    尚不能論以強盜罪，此部分起訴法條應予變更。被告先後二
    次強盜犯行，時間緊接，所犯係構成要件相同之罪名，顯係
    基於概括犯意反覆為之，為連續犯，應依刑法第56條規定從
    一以情節較重之攜帶兇器、以強暴至使不能抗拒而取他人之
    物之加重強盜罪論處，並加重其刑。所犯連續加重強盜罪及
    恐嚇取財未遂罪罪名不同，二罪並無連續犯或牽連犯之關係
    ，應分論併罰。查被告前曾因賭博案件，經判處有期徒刑6
    月，於91年4月10日執行完畢，其於5年內再犯本案有期徒刑
    以上之罪，係屬累犯，均應依刑法第47條加重其刑。恐嚇取
    財未遂罪部分，並依刑法第26條前段減輕其刑。
四、原審對被告論罪科刑，固非無見。惟查被告至統一商店向被
    害人乙○恐嚇取財未遂部分，原判決論處以加重強盜未遂罪
    名，尚有未合，被告上訴，否認前二次強盜犯行，固無足採
    ，惟指稱於統一商店之犯行部分僅屬恐嚇取財未遂，則為有
    理由，原判決既有不當，自應由本院撤銷改判。爰審酌被告
    正值壯年，竟好逸惡勞，欲藉犯罪而取不義之財，影響社會
    治安甚鉅，惡性非輕，犯後又未能徹底悔悟，兼衡其智識程
    度、犯罪之動機、目的、所生危害等一切情狀，分別量處如
    主文所示之刑，並定其應執行刑。扣案之摺疊刀1把，為被
    告所有供其強盜及恐嚇取財所用之物，依刑法第38條第1項
    第2款宣告沒收。被告用以強盜福客多商店之水果刀1把，被
    告供稱業已丟棄，且未扣案，亦非違禁物，為免執行之困難
    ，爰不宣告沒收。另自被告身上所扣得之現金1,650元，係
    被告強盜而來之贓款，非屬被告所有，應發還被害人，附此
    敘明。
據上論斷，應依刑事訴訟法第369條第1項前段、第364條、第299
條第1項前段、第300條，刑法第56條、第330條第1項、第346條
第3項、第1項、第47條、第26條前段、第51條第5款、第38條第1
項第2款，罰金罰鍰提高標準條例第1條前段，判決如主文。
本案經檢察官黃全祿到庭執行職務。
中　　華　　民　　國　　94　　年　　12　　月　　20　　日
　　　　　　　　　刑事第十五庭審判長法　官  蔡永昌
　　　　　　　　　　　　　　　　　  法　官  陳榮和
　　　　　　　　　　　　　　　　　  法　官  蔡國在
以上正本證明與原本無異。
如不服本判決，應於收受送達後十日內向本院提出上訴書狀，其
未敘述上訴之理由者並得於提起上訴後十日內向本院補提理由書
（均須按他造當事人之人數附繕本）。
                                    書記官  耿鳳君
中　　華　　民　　國　　94　　年　　12　　月　　22　　日
附錄：本案論罪科刑法條全文
刑法第330條
犯強盜罪而有第321條第1項各款情形之一者，處7年以上有期徒
刑。
前項之未遂犯罰之。
刑法第346條
意圖為自己或第三人不法之所有，以恐嚇使人將本人或第三人之
物交付者，處6月以上5年以下有期徒刑，得併科1千元以下罰金
。
以前項方法得財產上不法之利益，或使第三人得之者，亦同。
前二項之未遂犯罰之。
